【裁判字號】    99,訴,550
【裁判日期】    990930
【裁判案由】    毒品危害防制條例
【裁判全文】
臺灣苗栗地方法院刑事判決               99年度訴字第550號
公  訴  人  臺灣苗栗地方法院檢察署檢察官
被      告  甲○○
指定辯護人  王銘助律師
上列被告因違反毒品危害防制條例案件，經檢察官提起公訴（99
年度偵字第3446、3678號），本院判決如下：
    主  文
甲○○犯附表罪名欄所示之罪，各處如各該表中處刑欄所示之刑
。應執行有期徒刑陸年陸月。扣案第三級毒品愷他命貳拾肆包（
含包裝袋，驗餘毛重共貳拾柒點零陸公克）、行動電話（含門號
0000000000號SIM 卡壹張）壹具均沒收。販賣毒品所得共新台幣
壹萬貳仟捌佰元沒收之。
    犯罪事實
一、甲○○基於個別販賣第3 級毒品愷他命之犯意，所為各販賣
    愷他命之犯行，詳如附表各項犯罪事實欄所示，且均使用門
    號0000000000號之行動電話1具，作為聯絡販毒之工具。
二、案經臺灣苗栗地方法院檢察署檢察官指揮苗栗縣警察局偵查
    後起訴。
    理  由
一、被告甲○○對於前述犯罪事實，已於偵、審中坦白承認（他
    卷第19～20頁、本院卷第48頁），並有下列證據可為佐證：
（一）證人湯雙任、賴智勇、林聖樺、彭偉碩、徐錦龍於警詢中
      之證述（偵字第3446號卷第22～67頁）。
（二）扣案之販毒所得現金新台幣（下同）19,614元（超過12,8
      00元部分尚無證據證明為本案販毒所得）、愷他命24包（
      含包裝袋，驗餘毛重共27.06 公克）、夾鍊袋7 個、行動
      電話（含門號0000000000號及0000000000號SIM 卡各1 張
      ）2 具。
（三）毒品交易紀錄單1張、相片40張。
（四）甲○○所使用之0000000000 號行動電話之通訊監察譯文1
      份（同上偵卷第73～81頁）。
（五）內政部警政署刑事警察局99年5 月19日刑鑑字第09900615
      88號鑑定書1 紙（他卷第9 頁）。
    前開被告自白及各項證據，互核相符，本件事證明確，被告
    犯行，可以認定，應依法論罪科刑。
二、論罪科刑
（一）核被告甲○○所為，係犯毒品危害防制條例第4 條第3 項
      之販賣第3 級毒品罪。被告於販賣前後持有第3 級毒品之
      低度行為，應為販賣之高度行為所吸收，而不另論罪。被
      告所犯各罪，係分別基於個別犯意所為，均應分論併罰。
      被告於偵、審中自白犯罪，依毒品危害防制條例第17條第
      2 項之規定，於其販賣毒品部分犯行，均予減輕其刑。
（二）爰審酌被告甲○○前未有犯罪科刑紀錄，有臺灣高等法院
      被告前案紀錄表可證；被告年輕力壯，不思以正當方法賺
      取金錢，然其所為本件各次犯行，依全部情狀以觀，販賣
      所得金額不多；且被告犯後始終坦承犯行，而有悔意等一
      切情狀，分別量處如主文所示之刑，並定其應執行刑。有
      關本案之從刑部分，則應說明如下：
   1、按以營利為目的販入毒品，經多次販賣後（一次販入，多
      次販出），持有剩餘毒品被查獲，其各次販賣毒品行為，
      固應合併處罰。惟該持有剩餘毒品之低度行為，應僅為最
      後一次販賣毒品之高度行為所吸收，不另論罪。則就該查
      獲之剩餘毒品，自只能於最後一次販賣毒品宣告沒收銷燬
      ，不得於各次販賣毒品罪均一併宣告（最高法院98年度台
      上字第1063號、98年度台上字第738 號、99年度台上字第
      3139號判決意旨可供參照）。故本案扣案第3 級毒品愷他
      命24包（含包裝袋，驗餘毛重共計27.06 公克；根據前述
      之內部警政署刑事警察局之鑑定書記載：驗前含袋總毛重
      為27.17 公克，取0.11公克鑑定用罄。是本案宣告沒收毒
      品之重量應為含袋驗餘總毛重即27.06 公克【27.17-0.11
      ＝27.06 】），已經鑑驗屬實，應依刑法第38條第1 項第
      1 款於最後1 次犯行所宣告之主刑後，併宣告沒收。檢察
      官請求函送主管機關依法處理，容有誤會（最高法院99年
      度台上字第338 號判決意旨參照）。至上述第3 級毒品愷
      他命之包裝袋，雖非屬違禁物，但因直接與該內容之毒品
      接觸，而沾附微量之毒品愷他命，已無從完全析離，故亦
      在此宣告沒收之列，附此說明。
   2、扣案之行動電話1 支（含門號0000000000號SIM 卡1 張）
      為供被告販賣第3 級毒品所用，有上開通訊監察譯文可證
      ，應依毒品危害防制條例第19條第1 項，亦於各宣告主刑
      後，宣告沒收（含SIM 卡在內均沒收，最高法院99台上17
      91號判決意旨參照）。
   3、被告各次販賣毒品所得，則應依毒品危害防制條例第19條
      第1 項，於各次宣告主刑後，宣告沒收。
   4、上述物品或金錢所得均經扣案，要無全部或一部不能沒收
      之情形，爰均不另諭知「如全部或一部不能沒收時，追徵
      其價額或以其財產抵償之」。
   5、扣案之行動電話（含門號0000000000號含SIM 卡1 張）1
      具，既據被告供稱是私人號碼，沒有供買賣毒品之用（見
      本院卷第10頁，被告已全部認罪，故可採信）；扣案之夾
      鍊袋7 個、扣案超過本次查獲販毒全部所得之金錢，均無
      證據可證明與本案各犯行有關連，均應由檢察官另依法處
      理，併此敘明。
據上論斷，刑事訴訟法第299 條第1 項前段、毒品危害防制條例
第4 條第3 項、第17條第2 項、第19條第1 項、刑法第11條前段
、第51條第5 款、第38條第1 項第1 款，判決如主文。
本案經檢察官林文中到庭執行職務。
中    華    民    國    99    年    9     月    30    日
                 刑事第二庭  審判長法  官  楊 清 益
                                   法  官  魏 宏 安
                                   法  官  蔡 志 宏
本件正本證明與原本無異。
如不服本判決應於收受判決後10日內向本院提出上訴書狀，並應
應敘述具體理由。其未敘述上訴理由者，應於上訴期間屆滿後20
日內向本院補提理由書( 均須按他造當事人之人數附繕本) 「切
勿逕送上級法院」。告訴人或被害人如對本判決不服者，應具備
理由請求檢察官上訴，其上訴期間之計算係以檢察官收受判決正
本之日期為準。
                                   書記官  廖 仲 一
中    華    民    國    99    年    10    月    4     日
附錄論罪科刑之法條
毒品危害防制條例第4 條第3 項
製造、運輸、販賣第3 級毒品者，處5 年以上有期徒刑，得併科
新台幣700 萬元以下罰金。
附表
編號一
罪名：販賣第三級毒品。
處刑：有期徒刑貳年柒月。扣案之行動電話（含門號0000000000
號SIM 卡壹張）壹具均沒收。販賣毒品所得共新台幣伍佰元沒收
之。
犯罪事實：甲○○於民國99年3 月22日某時許，在苗栗市中油加
油站旁，以500 元之代價販賣第3 級毒品愷他命1 包（毛重約0.
8 公克）予徐錦龍。
編號二
罪名：販賣第三級毒品。
處刑：有期徒刑貳年柒月。扣案之行動電話（含門號0000000000
號SIM 卡壹張）壹具均沒收。販賣毒品所得共新台幣伍佰元沒收
之。
犯罪事實：甲○○於99年3 月23日某時許，在苗栗市中油加油站
旁，以500 元之代價販賣第3 級毒品愷他命1 包（毛重約0.8 公
克）予徐錦龍。
編號三
罪名：販賣第三級毒品。
處刑：有期徒刑貳年柒月。扣案之行動電話（含門號0000000000
號SIM 卡壹張）壹具均沒收。販賣毒品所得共新台幣伍佰元沒收
之。
犯罪事實：甲○○於99年3 月23日某時許，在苗栗市中油加油站
旁，以500 元之代價販賣第3 級毒品愷他命1 包（毛重約0.8 公
克）予彭偉碩。
編號四
罪名：販賣第三級毒品。
處刑：有期徒刑貳年柒月。扣案之行動電話（含門號0000000000
號SIM 卡壹張）壹具均沒收。販賣毒品所得共新台幣伍佰元沒收
之。
犯罪事實：甲○○於99年3 月24日某時許，在苗栗市中油加油站
旁，以500 元之代價販賣第3 級毒品愷他命1 包（毛重約0.8 公
克）予彭偉碩。
編號五
罪名：販賣第三級毒品。
處刑：有期徒刑貳年柒月。扣案之行動電話（含門號0000000000
 號SIM卡壹張）壹具均沒收。販賣毒品所得共新台幣壹仟元沒收
之。
犯罪事實：甲○○於99年3 月24日某時許，在苗栗縣公館鄉公所
前飲料店，以1,000 元之代價販賣第3 級毒品愷他命2 包（毛重
約2 公克）予湯雙任。
編號六
罪名：販賣第三級毒品。
處刑：有期徒刑貳年柒月。扣案之行動電話（含門號0000000000
號SIM 卡壹張）壹具均沒收。販賣毒品所得共新台幣伍佰元沒收
之。
犯罪事實：甲○○於99年3 月25日某時許，在苗栗市地球村補習
班旁，以500 元之代價販賣第3 級毒品愷他命1 包（毛重約0.8
公克）予林聖樺。
編號七
罪名：販賣第三級毒品。
處刑：有期徒刑貳年柒月。扣案之行動電話（含門號0000000000
號SIM 卡壹張）壹具均沒收。販賣毒品所得共新台幣伍佰元沒收
之。
犯罪事實：甲○○於99年3 月25日某時許，在苗栗縣頭份鎮上公
園旁，以500 元之代價販賣第3 級毒品愷他命1 包（毛重約0.8
公克）予彭偉碩。
編號八
罪名：販賣第三級毒品。
處刑：有期徒刑貳年柒月。扣案之行動電話（含門號0000000000
號SIM 卡壹張）壹具均沒收。販賣毒品所得共新台幣伍佰元沒收
之。
犯罪事實：甲○○於99年3 月25日某時許，在苗栗市中油加油站
旁，以500 元之代價販賣第3 級毒品愷他命1 包（毛重約0.8 公
克）予彭偉碩。
編號九
罪名：販賣第三級毒品。
處刑：有期徒刑貳年柒月。扣案之行動電話（含門號0000000000
號SIM 卡壹張）壹具均沒收。販賣毒品所得共新台幣伍佰元沒收
之。
犯罪事實：甲○○於99年3 月26日某時許，在苗栗市中油加油站
旁，以500 元之代價販賣第3 級毒品愷他命1 包（毛重約0.8 公
克）予彭偉碩。
編號十
罪名：販賣第三級毒品。
處刑：有期徒刑貳年柒月。扣案之行動電話（含門號0000000000
號SIM 卡壹張）壹具均沒收。販賣毒品所得共新台幣伍佰元沒收
之。
犯罪事實：甲○○於99年3 月26日某時許，在苗栗市地球村補習
班旁，以500 元之代價販賣第3 級毒品愷他命1 包（毛重約0.8
公克）予林聖樺。
編號十一
罪名：販賣第三級毒品。
處刑：有期徒刑貳年柒月。扣案之行動電話（含門號0000000000
號SIM 卡壹張）壹具均沒收。販賣毒品所得共新台幣伍佰元沒收
之。
犯罪事實：甲○○於99年3 月27日某時許，在苗栗市地球村補習
班旁，以500 元之代價販賣第3 級毒品愷他命1 包（毛重約0.8
公克）予林聖樺。
編號十二
罪名：販賣第三級毒品。
處刑：有期徒刑貳年柒月。扣案之行動電話（含門號0000000000
號SIM 卡壹張）壹具均沒收。販賣毒品所得共新台幣伍佰元沒收
之。
犯罪事實：甲○○於99年3 月28日某時許，在苗栗市地球村補習
班旁，以500 元之代價販賣第3 級毒品愷他命1 包（毛重約0.8
公克）予林聖樺。
編號十三
罪名：販賣第三級毒品。
處刑：有期徒刑貳年柒月。扣案之行動電話（含門號0000000000
號SIM 卡壹張）壹具均沒收。販賣毒品所得共新台幣伍佰元沒收
之。
犯罪事實：甲○○於99年3 月28日某時許，在苗栗市中油加油站
旁，以500 元之代價販賣第3 級毒品愷他命1 包（毛重約0.8 公
克）予彭偉碩。
編號十四
罪名：販賣第三級毒品。
處刑：有期徒刑貳年柒月。扣案之行動電話（含門號0000000000
號SIM 卡壹張）壹具均沒收。販賣毒品所得共新台幣伍佰元沒收
之。
犯罪事實：甲○○於99年3 月28日某時許，在苗栗市中油加油站
旁，以500 元之代價販賣第3 級毒品愷他命1 包（毛重約0.8 公
克）予彭偉碩。
編號十五
罪名：販賣第三級毒品。
處刑：有期徒刑貳年柒月。扣案之行動電話（含門號0000000000
號SIM 卡壹張）壹具均沒收。販賣毒品所得共新台幣伍佰元沒收
之。
犯罪事實：甲○○於99年4 月1 日某時許，在苗栗市中油加油站
旁，以500 元之代價販賣第3 級毒品愷他命1 包（毛重約0.8 公
克）予彭偉碩。
編號十六
罪名：販賣第三級毒品。
處刑：有期徒刑貳年柒月。扣案之行動電話（含門號0000000000
號SIM 卡壹張）壹具均沒收。販賣毒品所得共新台幣伍佰元沒收
之。
犯罪事實：甲○○於99年4 月2 日某時許，在苗栗市中油加油站
旁，以500 元之代價販賣第3 級毒品愷他命1 包（毛重約0.8 公
克）予彭偉碩。
編號十七
罪名：販賣第三級毒品。
處刑：有期徒刑貳年柒月。扣案之行動電話（含門號0000000000
號SIM 卡壹張）壹具均沒收。販賣毒品所得共新台幣壹仟元沒收
之。
犯罪事實：甲○○於99年4 月2 日某時許，在苗栗縣鶴岡口萊爾
富超商旁，以1,000 元之代價販賣第3 級毒品愷他命2 包（毛重
約2 公克）予湯雙任。
編號十八
罪名：販賣第三級毒品。
處刑：有期徒刑貳年柒月。扣案之行動電話（含門號0000000000
號SIM 卡壹張）壹具均沒收。販賣毒品所得共新台幣伍佰元沒收
之。
犯罪事實：甲○○於99年4 月3 日某時許，在苗栗市中油加油站
旁，以500 元之代價販賣第3 級毒品愷他命1 包（毛重約0.8 公
克）予彭偉碩。
編號十九
罪名：販賣第三級毒品。
處刑：有期徒刑貳年柒月。扣案之行動電話（含門號0000000000
號SIM 卡壹張）壹具均沒收。販賣毒品所得共新台幣參佰元沒收
之。
犯罪事實：甲○○於99年4 月4 日某時許，在苗栗市中油加油站
旁，以300 元之代價販賣第3 級毒品愷他命1 包予賴智勇。
編號二十
罪名：販賣第三級毒品。
處刑：有期徒刑貳年柒月。扣案之行動電話（含門號0000000000
號SIM 卡壹張）壹具均沒收。販賣毒品所得共新台幣伍佰元沒收
之。
犯罪事實：甲○○於99年4 月4 日某時許，在苗栗市地球村補習
班旁，以500 元之代價販賣第3 級毒品愷他命1 包（毛重約0.8
公克）予林聖樺。
編號二十一
罪名：販賣第三級毒品。
處刑：有期徒刑貳年柒月。扣案之行動電話（含門號0000000000
號SIM 卡壹張）壹具均沒收。販賣毒品所得共新台幣伍佰元沒收
之。
犯罪事實：甲○○於99年4 月5 日某時許，在苗栗市中油加油站
旁，以500 元之代價販賣第3 級毒品愷他命1 包（毛重約0.8 公
克）予彭偉碩。
編號二十二
罪名：販賣第三級毒品。
處刑：有期徒刑貳年柒月。扣案之行動電話（含門號0000000000
號SIM 卡壹張）壹具均沒收。販賣毒品所得共新台幣伍佰元沒收
之。
犯罪事實：甲○○於99年4 月6 日某時許，在苗栗市中油加油站
旁，以500 元之代價販賣第3 級毒品愷他命1 包（毛重約0.8 公
克）予彭偉碩。
編號二十三
罪名：販賣第三級毒品。
處刑：有期徒刑貳年柒月。扣案第三級毒品愷他命貳拾肆包（含
包裝袋，驗餘毛重共貳拾柒點零陸公克）、行動電話（含門號00
00000000號SIM 卡壹張）壹具均沒收。販賣毒品所得共新台幣壹
仟元沒收之。
犯罪事實：甲○○於99年4 月6 日某時許，在苗栗縣鶴岡口萊爾
富超商旁，以1,000 元之代價販賣第3 級毒品愷他命2 包（毛重
約2 公克）予湯雙任。

司法院資訊處製作；財團法人民間司法改革基金會備份。
